臺灣高雄地方法院刑事判決　　　　　　　　　　　　　九十一年度訴字第八二七號
　　公　訴　人　臺灣高雄地方法院檢察署檢察官
　　被　　　告　庚○○
　　被　　　告　壬○○
右列被告因搶奪等案件，經檢察官提起公訴（九十年度偵字第二二五五八號、九十一
年度偵字第二六三七號），本院判決如左：
    主  文
庚○○共同連續意圖為自己不法之所有，而搶奪他人之動產，累犯，處有期徒刑貳年
貳月。
壬○○共同連續意圖為自己不法之所有，而搶奪他人之動產，累犯，處有期徒刑壹年
。
    事  實
一、庚○○前於民國八十五年間因違反麻醉藥品管理條例案件，經本院高雄簡易庭判
    處有期徒刑五月確定，並於八十八年三月二十九日執行完畢。竟仍不知悔改，除
    與基於概括之犯意，共同意圖為自己不法所有，前曾於八十五年間因肅清煙毒條
    例案件，經本院判處有期徒刑三年一月確定，並於八十九年六月十二日執行完畢
    之壬○○，連續於附表編號一、二號所示之時間、地點及方式趁辛○○、甲○○
    疏於防備之際，動手搶奪辛○○等人如附表編號一、二號所示之財物得手，並將
    其中搶得之現款六千元及附表編號一、二所示之手機共二支，各以三千五百元及
    一千五百元之價格出售予位於高雄市苓雅區○○○路五十二號一樓之鑫聲大哥大
    通信行變現後，朋分花用殆盡，及將其餘財物予以丟棄外；庚○○復承上之搶奪
    及欲以竊得之機車作為行搶之工具之概括犯意，夥同與之具有犯意聯絡及行為分
    擔之成年男子李吉昌（另案偵查中）於附表編號三、五號所示之時間、地點及方
    式，趁丁○○、己○○未及注意之際，徒手搶奪丁○○等人如附表編號三、五號
    所示之手機各一支得手，並分別以三千二百元、二千六百元之價格出售予上開通
    訊行得款花用；及於附表編號四、六號所示之時間、地點、方式，先後持可供兇
    器使用之同一把庚○○所有Ｔ型螺絲起子竊得如附表編號四、六號所示丙○○等
    人所有之機車各一輛，二人並騎乘竊得之丙○○所有機車於同日搶奪如附表編號
    五號所示己○○所有之手機得手後加以變賣花用。嗣於九十年十一月三十日二十
    時許，經警持檢察官核發之拘票，在高雄市○鎮區○○街與鎮榮路口逮捕庚○○
    到案後，始察悉上情。
二、案經高雄市政府警察局刑事警察大隊移送臺灣高雄地方法院檢察署檢察官偵查起
    訴。
    理  由
一、右揭事實，業據被告庚○○、壬○○於警偵訊及本院審理時供承不諱，核與另案
    共同被告李吉昌之供述，及被害人辛○○、甲○○、丁○○、丙○○、己○○及
    戊○○所述被害之情節相符，並經證人施淑惠即鑫聲大哥大通訊行負責人於警訊
    中證述被告庚○○曾出售手機予通訊行等語明確，此外復有該通訊行買賣手機之
    買賣切結書二紙，贓物認領保管單三紙、高雄市警察局重大刑案通報單一紙及車
    籍作業系統查詢認可資料二紙在卷可資佐憑，事證明確，被告二人犯行堪以認定
    ，應依法加以論科。
二、按刑法第三百二十一條第一項第三款之攜帶兇器竊盜罪，係以行為人攜帶兇器竊
    盜為其加重要件，此所謂兇器，其種類並無限制，凡客觀上足對人之生命、身體
    安全構成威脅，具有危險性之兇器均屬之，且祇須行竊時攜帶此種具有危險性之
    兇器為已足，並不以攜帶之初有行兇之意圖為必要，最高法院五十五年台上字第
    五四九號、七十九年台上字第五二五三號判例意旨參照。而螺絲起子係金屬材質
    尖銳之器具，依社會通念，在客觀上足以對人體構成危害，自係刑法第三百二十
    一條第一項第三款所稱之兇器，被告庚○○與另案被告李吉昌共同持以竊取如附
    表編號四、六號所示之機車得手，又各與另案李吉昌及被告壬○○趁人不備之際
    ，搶奪如附表編號一、二、三、五號所示他人財物，是核被告庚○○所為係犯刑
    法第三百二十一條第一項第三款之攜帶兇器竊盜罪及第三百二十五條第一項之搶
    奪罪；被告壬○○係犯刑法第三百二十五條第一項之搶奪罪。被告庚○○、壬○○二人就如附表編號一、二號所示之搶奪犯行，及被告庚○○就附表編號三、五
    號及四、六號所示之搶奪、加重竊盜犯行部分，與另案被告李吉昌間各有犯意之
    聯絡及行為之分擔，均應論以共同正犯。又被告庚○○、壬○○，及被告與另案
    被告李吉昌各就上開之搶奪及加重竊盜犯行，時間緊接，觸犯構成要件相同之罪
    名，顯係基於概括犯意為之，應依連續犯之規定各論以一罪，並均加重其刑。又
    被告庚○○與另案被告李吉昌二人所犯前開連續搶奪及連續加重竊盜二罪，有方
    法結果之相牽連關係，應從一重之連續搶奪罪處斷。再被告庚○○前曾於八十五
    年間因違反麻醉藥品管理條例案件，經本院高雄簡易庭以八十六年度雄簡字第一
    二四號判處有期徒刑五月確定，並於八十八年三月二十九日執行完畢；被告壬○○亦曾於八十五年間因肅清煙毒條例案件，經本院以八十六年度訴字第一０三號
    判處有期徒刑三年一月確定，並於八十九年六月十二日執行完畢等情，有臺灣高
    等法院被告全國前案紀錄表及臺灣高雄地方法院檢察署刑案資料查註紀錄表各一
    份可按，其於五年內再犯本件有期徒刑以上之罪，為累犯，均應依法遞加重其刑
    。爰審酌被告二人之素行不佳，猶不知戒慎行止，為圖一己之私利，即連續行搶
    ，所生危害非輕，本不宜寬貸，惟念及二人犯後坦承犯行，態度良好，且深表悔
    意，及被告二人之犯行次數及罪名多寡不同等一切情狀，分別量處如主文所示之
    刑。公訴人雖具體求處判決被告庚○○、壬○○二人各有期徒刑四年及二年六月
    ，惟經本院審酌上情尚嫌過重，認以各處如主文所示之刑應足達教化及制裁渠等
    犯行之目的，而不依公訴人所求之刑，併此敘明。至供被告庚○○及李吉昌竊盜
    上開機車二輛所用之Ｔ字型螺絲起子一把並未扣案，且經被告庚○○丟棄，業據
    被告庚○○陳明在卷，復無其他證據足資證明尚屬存在，爰不併為沒收之宣告，
    附此敘明。
據上論斷，應依刑事訴訟法第二百九十九條第一項前段，刑法第二十八條、第五十六
條、第三百二十一條第一項第三款、第三百二十五條第一項、第五十五條、第四十七
條，判決如主文。
中      華      民      國    九十一    年      五      月    三十一    日
                                  臺灣高雄地方法院刑事第三庭
                                      法    官  柯彩燕
右正本證明與原本無異。
如不服本判決，應於判決送達後十日內，向本院提出上訴狀。
                                書記官    楊真芬
中    華    民    國      九十一      年      六      月      三      日
     附  表  ：
┌──┬───┬──────────┬────┬────────────┐
│編號│行為人│犯罪時間、地點及方式│被 害 人│搶（竊）得財物、起獲財物│
├──┼───┼──────────┼────┼────────────┤
│一  │庚○○│九十年十一月四日十八│辛○○  │皮包一只（內有身分證、信│
│    │壬○○│時二十分許，在高雄市│        │用卡、提款卡各一枚、ＯＫ│
│    │      │三民區○○○街與青島│        │ＷＡＰ牌一六六型、序號五│
│    │      │街口，由壬○○騎乘車│        │000000000000│
│    │      │牌ＸＴ─七七六號機車│        │五一號行動電話一具），行│
│    │      │後載庚○○，自後方靠│        │動電話一具出售予鑫聲大哥│
│    │      │近被害人所騎乘之機車│        │大通信行得款三千五百元，│
│    │      │，趁其不注意之際，由│        │朋分花用殆盡，該行動電話│
│    │      │庚○○徒手行搶被害人│        │未起獲，其餘財物遭丟棄。│
│    │      │置於機車腳踏板上之咖│        │                        │
│    │      │啡色皮包一只得手。  │        │                        │
├──┼───┼──────────┼────┼────────────┤
│二  │庚○○│九十年十一月十一日十│甲○○  │皮包一只（內有現金六千元│
│    │壬○○│四時二十五分許，在高│        │、信用卡三枚、金融卡二枚│
│    │      │雄市○○區○○路一八│        │、駕駛執照、身分證、健保│
│    │      │九號前，由壬○○騎乘│        │卡各一枚）、阿爾卡特ＯＴ│
│    │      │車牌ＸＴ─七七六號機│        │七０一型行動電話一具，該│
│    │      │車後載庚○○，見被害│        │行動電話一具出售予鑫聲大│
│    │      │人手持皮包及行動電話│        │哥大通信行得款一千五百元│
│    │      │步行至該處，未及注意│        │，連同現金六千元均朋分花│
│    │      │之際，由庚○○徒手行│        │用殆盡，該具行動電話業經│
│    │      │搶皮包一只及行動電話│        │起獲發還予被害人保管中，│
│    │      │一具得手（序號三三二│        │其餘財物已丟棄。        │
│    │      │0000000000│        │                        │
│    │      │七０號）。          │        │                        │
├──┼───┼──────────┼────┼────────────┤
│三  │庚○○│九十年十一月二十二日│丁○○  │ＭＯＴＯＲＯＬＡＶ八０八│
│    │李吉昌│十五時十五分許，在高│        │八型行動電話一具出售予鑫│
│    │      │雄市○○區○○路、九│        │聲大哥大通信行得款三千二│
│    │      │如路口，由庚○○騎乘│        │百元朋分花用殆盡，該具行│
│    │      │機車後載李吉昌，見被│        │動電話業經起獲，並由自該│
│    │      │害人騎乘機車，並將行│        │通信行購得之王仙懷保管中│
│    │      │動電話掛於胸前，乃趁│        │。                      │
│    │      │其不注意之際，由李吉│        │                        │
│    │      │昌徒手行搶得手（序號│        │                        │
│    │      │0000000000│        │                        │
│    │      │九０六七六號）。    │        │                        │
├──┼───┼──────────┼────┼────────────┤
│四  │庚○○│九十年十一月二十四日│丙○○  │車牌ＸＧＧ─四七七號重型│
│    │李吉昌│十七時許，在高雄縣鳳│        │機車一輛業經起獲，並發還│
│    │     │山市○○街家樂福賣場│        │予被害人保管中。        │
│    │      │前，由李吉昌在旁把風│        │                        │
│    │      │，庚○○則持其所有可│        │                        │
│    │      │供兇器使用之Ｔ型螺絲│        │                        │
│    │      │起子一把，竊取被害人│        │                        │
│    │      │所有車牌ＸＧＧ─四七│        │                        │
│    │      │七號重型機車一輛得手│        │                        │
│    │      │。                  │        │                        │
├──┼───┼──────────┼────┼────────────┤
│五  │庚○○│九十年十一月二十四日│己○○  │ＭＯＴＯＲＯＬＡＶ三六八│
│    │李吉昌│十八時許，在高雄縣鳳│        │八型行動電話一具出售予鑫│
│    │      │山市○○路一八五巷口│        │聲大哥大通信行得款二千六│
│    │      │，由李吉昌騎乘前開竊│        │百元朋分花用殆盡，該具行│
│    │      │得林伊真所有之車牌Ｘ│ │動電話未起獲。          │
│    │      │ＧＧ─四七七號機車後│        │                        │
│    │      │載庚○○，見被害人騎│        │                        │
│    │      │乘機車，並將行動電話│        │                        │
│    │      │掛於胸前，遂趁其不注│        │                        │
│    │      │意之際，由庚○○徒手│        │                        │
│    │      │行搶得手（序號四四八│        │                        │
│    │      │0000000000│        │                        │
│    │      │六八號）。          │        │                        │
├──┼───┼──────────┼────┼────────────┤
│六  │庚○○│九十年十一月二十六日│乙○○  │車牌ＰＵＤ─八九六號機車│
│    │李吉昌│十八時許，在高雄市苓│戊○○  │係乙○○所有借予戊○○使│
│    │      │雅區○○路三十一巷一│        │用，已起獲發還予被害人林│
│    │      │號戊○○住處前，由李│        │晉緯保管中。            │
│ │      │吉昌在旁把風，庚○○│        │                        │
│    │      │則持上開同一把Ｔ型螺│        │                        │
│    │      │絲起子竊取被害人所有│        │                        │
│    │      │車牌ＰＵＤ─八九六號│        │                        │
│    │      │機車一輛得手。      │        │                        │
└──┴───┴──────────┴────┴────────────┘
